【裁判字號】    95,易,478
【裁判日期】    950327
【裁判案由】    傷害等
【裁判全文】
臺灣板橋地方法院刑事判決               95年度易字第478號
聲  請  人  臺灣板橋地方法院檢察署檢察官
被      告  乙○○
                      樓
            甲○○
上列被告因傷害等案件，經檢察官聲請簡易判決處刑（94年度偵
字第13005 號、第13006 號、第21059 號），本院認不得以簡易
判決處刑為之，改依通常程序審理，並判決如下：
    主  文
本件公訴不受理。
    理  由
一、公訴意旨略以：乙○○與甲○○係同住於臺北縣新莊市○○
    街九十九巷之鄰居，平日相處不睦，民國九十三年十二月九
    日下午三時許，在中信街九十九巷八號一樓前，二人因細故
    發生口角，甲○○竟基於傷害及公然侮辱之犯意，除徒手毆
    打乙○○，致乙○○受有臉部、左頸部、左手等多處抓擦傷
    外，另公然以「幹你娘」等言詞辱罵乙○○，乙○○亦基於
    傷害之犯意，口咬甲○○之右手食指，亦致甲○○受有右手
    食指挫裂傷之傷害。
二、甲○○復於九十四年四月二十九日上午十一時四十五分許，
    在前開中信街九十九巷八號一樓往二樓樓梯間，因不滿乙○
    ○之小孩聲音過於吵鬧，而與乙○○發生爭執，竟又起傷害
    及公然侮辱之犯意，除出手毆打乙○○，致其受有臉部多處
    抓擦傷之傷害外，另公然以「幹你娘」、「客家豬」等言詞
    ，辱罵乙○○。因認被告甲○○、乙○○均涉有刑法第二百
    七十七條第一項之傷害罪嫌，甲○○另涉有同法第三百零九
    條第一項公然侮辱罪嫌等語。
二、按告訴乃論之罪，告訴人於第一審辯論終結前得撤回其告訴
    ；又告訴乃論之罪，其告訴經撤回者，應諭知不受理之判決
    ，且得不經言詞辯論為之，刑事訴訟法第二百三十八條第一
    項、第三百零三條第三款及第三百零七條分別定有明文。
三、查本件告訴人乙○○、甲○○相互告訴傷害，及告訴人乙○
    ○告訴被告甲○○公然侮辱案件，公訴意旨認被告甲○○所
    為係觸犯同法第二百七十七條第一項之傷害罪嫌及第三百零
    九條第一項公然侮辱罪嫌，被告乙○○所為係觸犯刑法第二
    百七十七條第一項之傷害罪嫌，依同法第二百八十七條、第
    三百十四條之規定，均須告訴乃論。茲據告訴人併於九十五
    年三月三日具狀回告訴，有刑事撤回告訴狀一件附卷可憑，
    依首開說明，本件爰不經言詞辯論，逕為諭知不受理之判決
    。
據上論斷，應依刑事訴訟法第四百五十二條、第三百零三條第三
款 、第三百零七條，判決如主文。
中    華    民    國     95    年    3    月    27    日
                刑事第二庭  審判長法  官  李  釱  任
                                  法  官  徐  子  涵
                                  法  官  劉  安  榕
上列正本證明與原本無異。
如不服本判決，應於判決送達後十日內向本院提出上訴狀（應附
繕本），上訴於臺灣高等法院。
                                  書記官  楊  馥  如
中    華    民    國    95    年    3     月    28    日


司法院資訊處製作；財團法人民間司法改革基金會備份。
